【裁判字號】    97,矚上訴,3
【裁判日期】    970603
【裁判案由】    常業詐欺等
【裁判全文】
臺灣高等法院高雄分院刑事判決         97年度矚上訴字第3號
上  訴  人  臺灣高雄地方法院檢察署檢察官
上  訴  人
即  被  告  Ｅ○○
                      號
            宇○○
            Ｈ○○
被      告  巳○○
上列上訴人因被告常業詐欺等案件，不服臺灣高雄地方法院94年
度矚訴字第4 號中華民國96年11月23日（Ｅ○○、宇○○、Ｈ○
○部分）、97年2 月5 日第一審判決（巳○○部分）；（起訴案
號：臺灣高雄地方法院檢察署94年度偵字第13347 號），提起上
訴，本院判決如下：
     主  文
原判決關於巳○○部分，撤銷。
巳○○共同幫助意圖為自己不法之所有，以詐術使人將本人之物
交付為常業，累犯，處有期徒刑柒月，減為有期徒刑月又拾伍
日。
上訴人Ｅ○○、宇○○、Ｈ○○之上訴駁回。
     事  實
一、Ｅ○○（綽號「牛奶」）、宇○○（綽號「阿信」）、Ｈ○
    ○（綽號「阿章」）等人與胡耀明（綽號「進仔」，由檢察
    官另案通緝偵辦）、廖尹靖、莊千儀、楊詠傑（上述3 人業
    經臺灣高雄地方法院判決有罪確定）及不詳姓名之大陸成年
    人士數人，共組兩岸詐欺集團，共同基於以詐欺為常業之犯
    意聯絡，自民國93年12月間起，由胡耀明為首，負責在大陸
    沿海地區發送簡訊或撥打電話，佯稱行動電話退費、信用卡
    欠款、中獎通知、兒女向地下錢莊借款等事由，要求附表一
    所示被害人依指示操作提款機或匯款至指定帳戶，致被害人
    陷於錯誤，將款項轉帳或匯入該集團所使用之人頭帳戶內（
    詐騙時間、方式、被害人、金額及人頭帳戶等，如附表一所
    示），並指示在台灣之Ｅ○○提領贓款；Ｅ○○則負責在台
    灣與大陸成員保持聯繫，除依指示前往約定地點收取人頭帳
    戶、金融卡外，並指派車手宇○○、Ｈ○○、楊詠傑前往台
    南、高雄、屏東各地提款機提領被害人被騙所匯之款項，再
    將所領贓款扣除自身及車手報酬後（其自身報酬約所領金額
    之5 ％，車手1 人報酬約所領金額之2.5 ％），依胡耀明指
    示存入指定帳戶；宇○○（自94年2 月間起）、Ｈ○○（自
    94年4 月間起）、楊詠傑（自94年5 月底起至被查獲時止，
    約1 星期）則擔任該詐欺集團車手，聽從Ｅ○○指示，每次
    以2 人為1 組前往提領贓款，及負責測試人頭帳戶、金融卡
    可否正常使用，再將結果回報Ｅ○○；廖尹靖、莊千儀分別
    為胡耀明、Ｅ○○之女友，廖尹靖於停留大陸期間（94年3
    月23日出境、同年5 月29日入境，約2 個月），負責傳達胡
    耀明指示，通知Ｅ○○被害人匯款之人頭帳戶為何，要求Ｅ
    ○○儘速派人前往提領，或接聽電話，將Ｅ○○回報之訊息
    轉告胡耀明，莊千儀則負責傳達Ｅ○○指示，居中聯絡車手
    宇○○等人領款，或接聽車手回報之電話，再轉告Ｅ○○（
    起訴意旨誤載廖尹靖與胡耀明同為詐欺集團之首，誤載莊千
    儀與Ｅ○○同為台灣地區總務）。
二、巳○○曾因偽造文書罪，經臺灣臺南地方法院判處有期徒刑
    3 月確定，於91年9 月25日執行完畢，猶不知悔改，復與黃
    朝彬（綽號「陳仔」，另案由台灣高等法院台南分院判決並
    定執行刑為有期徒刑1 年確定，經減刑為有期徒刑6 月），
    參與上開兩岸詐欺集團，共同基於幫助常業詐欺之犯意聯絡
    ，自93年12月間起，由巳○○及黃朝彬在報紙刊登收購電話
    卡、存摺之廣告，登留0000000000號等電話聯絡，負責收購
    銀行及郵局存摺、行動電話易付卡，一般銀行存摺（俗稱「
    紅的」）以新台幣（下同）5,000 元購入，再以7,000 至7,
    500 元售出；郵局存摺（俗稱「青的」）以8, 000至10,000
    元購入，再以12 ,000 至13,000元售出；行動電話易付卡則
    以1,200 元購入，再以1,500 元售出，而將所收購之銀行帳
    戶存摺、提款卡交付提供該詐欺集團作為詐騙工具，用以詐
    騙如附表一所示之被害人。
三、嗣於94年6 月8 日，為警持搜索票搜索Ｅ○○等人住處，扣
    得如附表三所示之人頭帳戶存摺、提款卡、登載人頭帳戶資
    料之紙卡、帳冊、行動電話門號晶片卡等物，而查獲全情。
四、案經高雄市政府警察局移送臺灣高雄地方法院檢察署檢察官
    偵查起訴。
     理  由
一、本件被告等人所犯係死刑、無期徒刑、最輕本刑為3 年以上
    有期徒刑以外之罪，已經被告等人就被訴事實為有罪之陳述
    ，經本院聽取當事人之意見後，依刑事訴訟法第273 條之1
    第1 項之規定，裁定進行簡式審判程序。本件卷內之人證、
    、書證等證據，依同法第273 條之2 規定，不受第159 條第
    1 項關於傳聞法則規定之限制，依法均有證據能力，合先
    明。
二、上開事實，業經被告Ｅ○○、宇○○、Ｈ○○、巳○○於原
    審及本院均坦承不諱，並據共犯莊千儀、廖尹靖、楊詠傑、
    黃朝彬等人及如附表一所示被害人等各於警詢陳述明確，復
    有附表一備註欄所示監聽資料、譯文、匯款交易明細單、匯
    款單、人頭帳戶開戶及交易明細資料等在卷可佐，及附表三
    所示之人頭帳戶存摺、提款卡、登載人頭帳戶資料之紙卡、
    帳冊、行動電話門號晶片卡等物扣案為證，又由卷附通訊監
    察譯文及搜索扣押資料，查知被告等人所屬詐欺集團曾使用
    如附表二所示之人頭帳戶，且經比對結果，附表一所示被害
    人匯款之帳戶，確係該詐欺集團所使用之人頭帳戶（如附表
    一備註欄所示），足徵被告等人上開自白核與事實相符，堪
    以採信。本案事證明確，被告Ｅ○○、宇○○、Ｈ○○等人
    所為共同常業詐欺犯行及被告巳○○所為共同幫助常業詐欺
    犯行，均堪認定。
三、論罪部分：
(一)、按刑法上所謂常業犯，指反覆以同種類行為為目的之社會活
    動之職業性犯罪而言，至於犯罪所得之多寡，是否恃此犯罪
    為唯一之謀生職業，則非所問，縱令兼有其他職業，仍無礙
    於該常業犯罪之成立（最高法院85年台上字第510 號判例參
    照）。核被告Ｅ○○、宇○○、Ｈ○○等人所為，均係犯修
    正前刑法第340 條之常業詐欺取財罪；另被告巳○○所為，
    係犯修正前刑法第30條第1 項、第340 條之幫助常業詐欺取
    財罪，此部分起訴法條雖論以上開常業詐欺罪之共同正犯，
    但此部分起訴基本事實同一，本院自得變更起訴法條審理（
    最高法院95年度台上字第354 號判決要旨足參）；又按被告
    等人行為後本罪於94年2 月2 日修正刪除常業犯規定，並自
    95年7 月1 日施行，但因常業犯刪除，本應將所犯同法第33
    9 條第1 項之罪分論併罰，修正後之規定並非較有利於被告
    ，依刑法第2 條第1 項之規定比較結果，應適用上開修正前
    規定之常業犯論處）。
(二)、被告Ｅ○○、宇○○、Ｈ○○等人，與共犯胡耀明、莊千儀
    、廖尹靖、楊詠傑及不詳姓名之大陸成年成員；又被告巳○
    ○與共犯黃朝彬；各就上開犯行有犯意聯絡及行為分擔，均
    應論以共同正犯（按被告等人行為時之刑法第28條規定：「
    二人以上共同實施犯罪之行為者，皆為正犯」，而於被告行
    為後之95年7 月1 日修正施行之刑法第28條規定：「二人以
    上共同實行犯罪之行為者，皆為正犯」，依據立法理由說明
    ，係將「共同正犯」之概念排除學說及實務上通稱之「陰謀
    共同正犯」、「預備共同正犯」，是修正後之共同正犯規定
    ，限縮共同正犯之成立範圍，較修正前之規定有利於被告等
    人，經比較上開新舊法規定後，雖應依修正後刑法第28條論
    以共同正犯，然經與上開常業詐欺罪之新舊法比較之適用，
    而予以綜合比較結果「最高法院95年第8 次刑事庭會議決議
    參照」，仍認應適用修正前刑法第28條共同正犯規定）。
(三)、被告巳○○曾因偽造文書罪，經臺灣臺南地方法院判處有期
    徒刑3 月確定，於91年9 月25日執行完畢，有臺灣高等法院
    被告前案紀錄表在卷可參（見本院卷第66頁），被告巳○○
    於執行完畢後5 年內，故意再犯本件有期徒刑以上之本罪，
    而被告行為後關於刑法第47條第1 項累犯規定，業已修正為
    「以故意再犯有期徒刑以上之罪者為限」，並於95年7 月1
    日生效施行，則修正後之此部分累犯範圍已有所減縮，當屬
    科刑規範事項之變更（最高法院96年度台上字第4923號判決
    要旨參照），自屬法律有變更，經比較新、舊法律結果，以
    修正後新法較有利於被告，依刑法第2 條第1 項但書規定，
    雖應適用較有利於被告之裁判時法即修正後刑法第47條第1
    項規定論以累犯，然經與被告罪刑有關之上開常業詐欺罪新
    舊法比較之適用，而予以綜合比較結果（最高法院95年第8
    次刑事庭會議決議參照），仍認應適用修正前刑法第47條累
    犯規定，並加重其刑。另被告巳○○係屬上開常業詐欺罪之
    幫助犯，應依法按正犯之刑度減輕，併予以先加後減。
(四)、按洗錢防制法第2 條第1 、2 款所稱洗錢行為，係指掩飾或
    隱匿自己重大犯罪所得財物或財產上之利益，或掩飾、收受
    、搬運、寄藏、故買或牙保他人因重大犯罪所得財物或財產
    上之利益，是須先有犯罪所得或利益，再加以掩飾或隱匿，
    始足當之；若係取得犯罪所得或利益之犯罪手段，或未合法
    化犯罪所得或利益之來源，而能一目了然來源之不法性，即
    非該法所規範之洗錢行為。查被告Ｅ○○等人所屬詐欺集團
    成員，要求被害人將款項匯入所使用之人頭帳戶中，本即為
    實施詐欺之犯罪手段，並非於取得財物後，另為掩飾、隱匿
    其詐欺所得之行為，且偵查機關亦得藉由被害人匯款之人頭
    帳戶，查知資金來源之不法性，該資金與當初犯罪行為之關
    連性並未被切斷，核與洗錢行為之構成要件有間；且95年5
    月30日修正公布、同年7 月1 日施行之洗錢防制法業已刪除
    常業詐欺犯為同法第3 條所稱之「重大犯罪」，並將同法第
    9 條之常業洗錢罪併予刪除（96年7 月11日修正之洗錢防制
    法並未變更上開部分，僅將刑罰部分，由第9 條移列為第11
    條），是被告Ｅ○○等人所為，更無成立常業洗錢罪可言。
    本件起訴法條雖認被告Ｅ○○等人除涉犯上開常業詐欺罪嫌
    外，尚涉犯常業洗錢罪嫌，惟業經公訴人於原審當庭更正起
    訴法條為常業詐欺罪，不含常業洗錢罪（見原審卷二第4 頁
    準備程序筆錄），則常業洗錢罪嫌部分自不予審究，併此敘
    明。
四、原判決關於被告Ｅ○○、宇○○、Ｈ○○部分，認其等罪證
    明確，因而適用刑法第2 條第1 項前段、修正前刑法（下同
    ）第28條、第340 條、第38條第1 項第2 款等規定，並審酌
    被告Ｅ○○、宇○○、Ｈ○○等人犯後固均坦承犯行，態度
    尚稱良好，惟渠等均值青壯，竟為圖己利，參與胡耀明所組
    成之詐欺集團，利用兩岸交往便利但欠缺司法互助之政治現
    實，及人頭帳戶之浮濫，共同向國內不特定民眾詐財，被害
    人數眾多（如附表一），危害社會經濟治安惡性非輕，被告
    Ｅ○○負責與大陸成員保持聯繫，指派車手領款，匯交贓款
    ，於集團內居於一定之領導地位；被告宇○○、Ｈ○○擔任
    集團車手，負責提領贓款，致被害人受騙匯款之損害難以追
    回，犯罪情節難認輕微，惟其等涉案時間長短有異，處罰應
    予輕重之分，暨被告等人素行尚稱良好等一切情狀，各量處
    被告Ｅ○○有期徒刑2 年4 月、宇○○有期徒刑1 年10月、
    Ｈ○○有期徒刑1 年8 月，並敘明扣案如附表三（一）編號
    3 、6 、7 、9 至12、22至32、35至41及同表（二）所示之
    物，為被告Ｅ○○所有，供或預備供犯罪所用之物，同表（
    一）編號33 、34 所示之物，為原審共同被告莊千儀所有，
    供犯罪所用之物；同表（三）編號1 至8 、10至22、24至28
    所示之物，為被告宇○○所有，供犯罪所用之物；同表（四
    ）編號2 所示之物，為被告Ｈ○○所有，供犯罪所用之物，
    業據其4 人於警詢陳明在卷，基於共犯責任一體原則，依刑
    法第38條第1 項第2 款規定宣告沒收。同表所示其餘扣案物
    ，並無證據證明與本案常業詐欺犯行有何關連，爰不為沒收
    之諭知。經核原判決關於被告Ｅ○○、宇○○、Ｈ○○部分
    認事用法，均無不合，量刑亦屬允當。被告Ｅ○○、宇○○
    、Ｈ○○上訴意旨均指摘原判決量刑過重，均無理由，上訴
    應予駁回。至於被告Ｅ○○、宇○○、Ｈ○○所犯之罪，雖
    在中華民國96年4 月24日以前，但其所犯之罪，係屬中華民
    國96年罪犯減刑條例第3 條第1 項第16款所定不予減刑之情
    形，自不予減刑，附此敘明。
五、原判決關於巳○○部分，未予詳查，遽為無罪之諭知，自有
    未合，公訴人上訴指摘原判決關於此部分不當，為有理由，
    應將原判決關於被告巳○○部分撤銷改判。審酌被告巳○○
    犯後固坦承犯行，態度尚稱良好，惟其明知詐欺集團均利用
    人頭帳戶為詐財工具，竟與黃朝彬共同收購他人電話卡、存
    摺而交付詐欺集團供作詐騙被害人，幫助危害社會治安情節
    非輕等一切情狀，量處如主文所示之刑，又被告上開犯罪時
    間在中華民國96年4 月24日以前，合於中華民國96年罪犯減
    刑條例所定之減刑條件，爰依法減其刑期二分之一，如主文
    所示。
六、原判決關於被告莊千儀、廖尹靖、楊詠傑等人部分，業已判
    決有罪確定，自不予論列，附此敘明。
據上論斷，應依刑事訴訟法第368 條、第369 條第1 項前段、第
364 條、第299 條第1 項前段，刑法第2 條第1 項前段、修正前
刑法（下同）第28條、第30條、第340 條，中華民國96年罪犯減
刑條例第2 條第1 項第3 款、第7 條，判決如主文。
本案經檢察官方娜蓉到庭執行職務。
中    華    民    國    97     年    6     月    3    日
               刑事第一庭   審判長法  官  郭雅美
                                  法  官  莊崑山
                                  法  官  張意聰
以上正本證明與原本無異。
如不服本判決應於收受本判決後10日內向本院提出上訴書狀，其
未敘述上訴理由者，並得於提起上訴後10日內向本院補提理由書
狀（均須按他造當事人之人數附繕本）「切勿逕送上級法院」。
中    華    民    國    97     年    6     月    3    日
                                  書記官  陳金
附錄本判決論罪科刑法條：
修正前刑法第340條
以犯第339 條之罪為常業者，處1 年以上7 年以下有期徒刑，得
併科5 萬元以下罰金。
附表一：被害人受詐騙明細
┌─┬───┬─────┬───────────┬──────┬────┬────────┐
│編│被害人│時間      │受騙經過（被害人筆錄頁│匯入之人頭帳│匯款金額│備註            │
│號│      │          │數）                  │戶（帳號）  │        │                │
├─┼───┼─────┼───────────┼──────┼────┼────────┤
│1 │卯○○│94.5.19   │接獲佯稱電信公司退還保│張瓊文合作金│99868元 │1.扣押監聽資料有│
│  │      │          │證金之簡訊，被害人循簡│庫帳戶（帳號│        │  數筆張瓊文之帳│
│  │      │          │訊所示電話與對方聯繫後│000000000000│        │  戶（詳附表二）│
│  │      │          │，依指示至提款機操作而│1 號）      │        │                │
│  │      │          │匯出款項（警一卷第238 │            │        │                │
│  │      │          │頁）。                │            │        │                │
├─┼───┼─────┼───────────┼──────┼────┼────────┤
│2 │Ｑ○○│94.5.29   │接獲佯稱信用卡帳款未繳│林有君新竹商│99987元 │1.扣押監聽資料顯│
│  │      │          │之語音來電，循語音所示│銀帳戶（帳號│        │  示有左揭人頭帳│
│  │      │          │電話與對方聯繫後，依指│00000000000 │        │  戶（詳附表二）│
│  │      │          │示至提款機操作而匯出款│號）        │        │                │
│  │      │          │項（警一卷第240 頁）。│            │        │                │
├─┼───┼─────┼───────────┼──────┼────┼────────┤
│3 │Ｌ○○│94.5.20   │接獲自稱和信電訊公司人│張景順富邦銀│19868元 │1.扣押監聽資料顯│
│  │      │          │員佯稱退還保證金之來電│行帳戶（帳號│        │  示有左揭人頭帳│
│  │      │          │，依指示至提款機操作而│000000000000│        │  戶（詳附表二）│
│  │      │          │匯出款項（警一卷第227 │號）        │        │2.左揭人頭帳戶開│
│  │      │          │頁）。                │            │        │  戶資料及交易明│
│  │      │          │                      │            │        │ 細表1份（補充理│
│  │      │          │                      │            │        │由書「原審檢察官│
│  │      │          │                      │            │        │提出，下同」附件│
│  │      │          │                      │            │        │第60、61頁）    │
├─┼───┼─────┼───────────┼──────┼────┼────────┤
│4 │辛○○│94.5.31   │接獲佯稱行動電話手續費│林有君板信銀│99868元 │1.扣押監聽資料顯│
│  │      │          │退費簡訊，依指示至提款│行帳戶（帳號│        │  示有左揭人頭帳│
│  │      │          │機操作而匯出款項（警一│000000000000│        │  戶（詳附表二）│
│  │      │          │卷第217 頁）。        │50號）      │        │2.匯款交易明細單│
│  │      │          │                      │            │        │  1 紙（警一卷第│
│  │      │          │                      │            │        │  221 頁）      │
├─┼───┼─────┼───────────┼──────┼────┼────────┤
│5 │寅○○│94.5.29   │接獲佯稱現金卡款項未繳│潘增達台東│3 筆匯│1.扣押監聽資料顯│
│  │      │          │之來電，依指示至提款機│企銀帳戶（帳│款合計  │  示有左揭人頭帳│
│  │      │          │操作而匯出3 筆款項共  │號0000000000│137369元│  戶（詳附表二）│
│  │      │          │107369元，嗣又依指示而│8815號）    │39123 │2.左揭人頭帳戶開│
│  │      │          │匯出39123 元（警一卷第│曾國禎合作│  元    │  戶資料及交易明│
│  │      │          │229 頁）。            │金庫帳戶（帳│        │  細表1 份（補充│
│  │      │          │                      │號0000000000│        │  理由書附件第65│
│  │      │          │                      │48號）      │        │  -67、70、71 頁│
│  │      │          │                      │            │        │  ）            │
├─┼───┼─────┼───────────┼──────┼────┼────────┤
│6 │未○○│94.5.27   │接獲自稱中國信託客服人│林有君合作金│4筆匯款 │1.扣押監聽資料顯│
│  │      │          │員來電，佯稱信用卡欠款│庫帳戶（帳號│合計    │  示有左揭人頭帳│
│  │      │          │未繳，被害人依指示撥電│000000000000│148563  │  戶（詳附表二）│
│  │      │          │向「楊警官」備案，嗣依│0 號）      │元      │2.左揭人頭帳戶開│
│  │      │          │「楊警官」提供之電話致│            │        │  戶資料及交易明│
│  │      │          │電「林先生」，再依指示│            │        │  細表1 份（補充│
│  │      │          │至提款機操作而匯出4 筆│            │        │  理由書附件第75│
│  │      │          │款項（補充理由書附件第│            │        │  -78 頁）      │
│  │      │          │5、6頁）。            │            │        │                │
├─┼───┼─────┼───────────┼──────┼────┼────────┤
│7 │午○  │94.5.9    │接獲佯稱行動電話退還保│陳立貴合作金│30506元 │1.扣押監聽資料顯│
│  │      │          │證金、線路設定費之簡訊│庫帳戶（帳號│        │  示有左揭人頭帳│
│  │      │          │，循簡訊所示電話與對方│000000000000│        │  戶（詳附表二）│
│  │      │          │聯繫後，依指示至提款機│8 號）      │        │2.匯款交易明細單│
│  │      │          │操作而匯出款項（警一卷│            │        │  1 紙（警一卷第│
│  │      │          │第231 頁）。          │            │        │  237 頁）      │
├─┼───┼─────┼───────────┼──────┼────┼────────┤
│8 │Ｎ○○│94.5.28   │接獲來電佯稱信用卡遭預│楊呈貴合作金│99987元 │1.扣押監聽資料顯│
│  │      │          │借現金12萬元，依指示撥│庫帳戶（帳號│        │  示有左揭人頭帳│
│  │      │          │打警局電話，再依「李明│000000000000│        │  戶（詳附表二）│
│  │      │          │華警官」所提供之電話，│0 號）      │        │2.左揭人頭帳戶開│
│  │      │          │致電中央存保局「林主任│            │        │  戶資料1 份（補│
│  │      │          │」，復依「林主任」指示│            │        │  充理由書附件第│
│  │      │          │至提款機操作而匯出款項│            │        │  73頁）        │
│  │      │          │（警一卷第223 頁）。  │            │        │                │
├─┼───┼─────┼───────────┼──────┼────┼────────┤
│9 │Ｇ○○│94.5.28   │接獲佯稱信用卡帳款未繳│楊呈貴合作金│99888元 │1.扣押監聽資料顯│
│  │      │          │之來電，依指示撥電報案│庫帳戶（帳號│        │  示有左揭人頭帳│
│  │      │          │後，隨即接獲自稱「李明│000000000000│        │  戶（詳附表二）│
│  │      │          │華警官」者來電請其與中│0 號）      │        │2.左揭人頭帳戶開│
│  │      │          │央存保局「林主任」聯繫│            │        │  戶資料1 份（補│
│  │      │          │，嗣依「林主任」指示至│            │        │  充理由書附件第│
│  │      │          │提款機操作而匯出款項（│            │        │  73頁）        │
│  │      │          │警一卷第251 頁）。    │            │        │                │
├─┼───┼─────┼───────────┼──────┼────┼────────┤
│10│Ｓ○○│94.5.10   │接獲佯稱行動電話退費之│伍招英第一銀│99983元 │1.扣押監聽資料顯│
│  │      │          │來電，依指示至提款機操│行帳戶（帳號│        │  示有左揭人頭帳│
│  │      │          │作而匯出款項（警一卷第│000000000000│        │  戶（詳附表二）│
│  │      │          │265 頁）。            │03號）      │        │2.左揭人頭帳戶開│
│  │      │          │                      │            │        │  戶資料及交易明│
│  │      │          │                      │            │        │  細表1 份（補充│
│  │      │          │                      │            │        │  理由書附件第  │
│  │      │          │                      │            │        │  101-121 頁）  │
├─┼───┼─────┼───────────┼──────┼────┼────────┤
│11│地○○│94.5.10   │接獲佯稱行動電話退費簡│鄭玉蘭第一銀│99868元 │1.扣押監聽資料顯│
│  │      │          │訊，循簡訊所示電話與對│行帳戶（帳號│        │  示有左揭人頭帳│
│  │      │          │方聯繫後，依指示至提款│000000000000│        │  戶（詳附表二）│
│  │      │          │機操作而匯出款項（警一│66號）      │        │2.左揭人頭帳戶開│
│  │      │          │卷第199 頁）。        │            │        │  戶資料及交易明│
│  │      │          │                      │            │        │  細表1 份（補充│
│  │      │          │                      │            │        │  理由書附件第97│
│  │      │          │                      │            │        │  -99 頁）      │
├─┼───┼─────┼───────────┼──────┼────┼────────┤
│12│壬○○│94.5.26   │接獲佯稱信用卡帳款未繳│張景順華僑銀│100246元│1.扣押監聽資料顯│
│  │      │          │之來電，依指示至提款機│行帳戶（帳號│        │  示有左揭人頭帳│
│  │      │          │操作而匯出款項（警一卷│000000000000│        │  戶（詳附表二）│
│  │      │          │第197 頁）。          │19號）      │        │2.左揭人頭帳戶開│
│  │      │          │                      │            │        │  戶資料及交易明│
│  │      │          │                      │            │        │  細表1 份（補充│
│  │      │          │                      │            │        │  理由書附件第  │
│  │      │          │                      │            │        │  174 、175 頁）│
├─┼───┼─────┼───────────┼──────┼────┼────────┤
│13│乙○○│94.5.17   │接獲佯稱行動電話保證金│陳立貴台新銀│52692元 │1.扣押監聽資料顯│
│  │      │          │未領回之簡訊，循簡訊所│行帳戶（帳號│        │  示有左揭人頭帳│
│  │      │          │示電話與對方聯繫後，依│000000000000│        │  戶（詳附表二）│
│  │      │          │自稱中央銀行「楊主任」│72號）      │        │2.匯款交易明細單│
│  │      │          │之指示至提款機操作而匯│            │        │  1 紙（警一卷第│
│  │      │          │出款項（警一卷第258 頁│            │        │  260 頁）      │
│  │      │          │）。                  │            │        │                │
├─┼───┼─────┼───────────┼──────┼────┼────────┤
│14│玄○○│94.5.27   │接獲佯稱行動電話退款之│張瓊文誠泰銀│39868元 │1.扣押監聽資料顯│
│  │      │          │來電，依指示至提款機操│行帳戶（帳號│        │  示有左揭人頭帳│
│  │      │          │作操作而匯出款項（警一│000000000000│        │  戶（詳附表二）│
│  │      │          │卷第187 頁）。        │9983號）    │        │2.左揭人頭帳戶開│
│  │      │          │                      │            │        │  戶資料及交易明│
│  │      │          │                      │            │        │  細表1 份（補充│
│  │      │          │                      │            │        │  理由書附件第85│
│  │      │          │                      │            │        │  -87頁）       │
├─┼───┼─────┼───────────┼──────┼────┼────────┤
│15│Ｗ○○│94.5.24   │接獲佯稱行動電話退還保│楊景發誠泰銀│43986元 │1.扣押監聽資料顯│
│  │      │          │證金之簡訊，循簡訊所示│行帳戶（帳號│        │  示有左揭人頭帳│
│  │      │          │電話與對方聯繫後，依自│000000000000│        │  戶（詳附表二）│
│  │      │          │稱中央銀行「楊主任」之│9 號）      │        │2.左揭人頭帳戶開│
│  │      │          │指示至提款機操作而匯出│            │        │  戶資料及交易明│
│  │      │          │款項（警一卷第291 頁）│            │        │  細表1 份（補充│
│  │      │          │。                    │            │        │  理由書附件第88│
│  │      │          │                      │            │        │  -91 頁）      │
├─┼───┼─────┼───────────┼──────┼────┼────────┤
│16│癸○○│94.5.15   │接獲佯稱領取保證金之簡│台南企銀帳│98034 │1.扣押監聽資料顯│
│  │      │          │訊，，循簡訊所示電話與│戶（帳號0540│  元    │  示有左揭蕭義良│
│  │      │          │對方聯繫後，依「楊主任│000000000000│294102│  人頭帳戶（詳附│
│  │      │          │」指示至提款機操作而接│號）        │  元    │  表二）        │
│  │      │          │連匯出數筆款項（補充理│不詳銀行帳│86406 │2.被害人存摺明細│
│  │      │          │由書附件第7-8 頁）。  │戶（帳號0080│  元    │  1 份、匯款交易│
│  │      │          │                      │00000000000 │13322 │  明細單1 紙（補│
│  │      │          │                      │號）        │  元    │  充理由書附件第│
│  │      │          │                      │不詳銀行帳│        │  12、13頁）    │
│  │      │          │                      │戶（帳號8150│        │3.左揭蕭義良帳戶│
│  │      │          │                      │000000000000│        │  開戶及交易明細│
│  │      │          │                      │號）        │        │  表1 份（上開附│
│  │      │          │                      │蕭義良日盛│        │  件第179-184頁 │
│  │      │          │                      │銀行帳戶（帳│        │  ）            │
│  │      │          │                      │號0000000000│        │                │
│  │      │          │                      │00號）      │        │                │
├─┼───┼─────┼───────────┼──────┼────┼────────┤
│17│黃沛臻│94.5.29   │接獲佯稱信用卡帳款未繳│林有君日盛銀│98246元 │1.扣押監聽資料顯│
│  │      │          │之來電，依指示前往郵局│行帳戶（帳號│        │  示有左揭人頭帳│
│  │      │          │匯款（警一卷第207 頁）│000000000000│        │  戶（詳附表二）│
│  │      │          │。                    │00號）      │        │                │
├─┼───┼─────┼───────────┼──────┼────┼────────┤
│18│Ｊ○○│94.5.29   │接獲佯稱信用卡遭人冒用│林有君日盛銀│99987元 │1.扣押監聽資料顯│
│  │      │          │之來電，依指示至提款機│行帳戶（帳號│        │  示有左揭人頭帳│
│  │      │          │操作而匯出款項（警一卷│000000000000│        │  戶（詳附表二）│
│  │      │          │第205 頁）。          │00號）      │        │                │
├─┼───┼─────┼───────────┼──────┼────┼────────┤
│19│Ｃ○○│94.5.27   │接獲行動電話保證金退還│施春喜大眾銀│16989元 │1.扣押監聽資料顯│
│  │      │          │之簡訊，循簡訊所示電話│行帳戶（帳號│        │  示有左揭人頭帳│
│  │      │          │與對方聯繫後，依指示至│000000000000│        │  戶（詳附表二）│
│  │      │          │提款機操作而匯出款項（│940 號）    │        │2.左揭人頭帳戶開│
│  │      │          │警一卷第246 頁）。    │            │        │  戶資料及交易明│
│  │      │          │                      │            │        │  細表1 份（補充│
│  │      │          │                      │            │        │  理由書附件第  │
│  │      │          │                      │            │        │  186-189頁）   │
├─┼───┼─────┼───────────┼──────┼────┼────────┤
│20│Ｕ○○│94.6.6    │接獲佯稱學妹「呂麗玲」│蔣彥忠第一銀│52000元 │1.扣押監聽資料顯│
│  │      │          │來電借款，而以金融卡轉│行帳戶（帳號│        │  示有左揭人頭帳│
│  │      │          │帳方式匯款至對方所提供│000000000000│        │  戶（詳附表二）│
│  │      │          │之帳戶（補充理由書附件│60號）      │        │2.左揭人頭帳戶開│
│  │      │          │第14-15 頁）。        │            │        │  戶資料及交易明│
│  │      │          │                      │            │        │  細表1 份（補充│
│  │      │          │                      │            │        │  理由書附件第  │
│  │      │          │                      │            │        │  183 、184 頁）│
├─┼───┼─────┼───────────┼──────┼────┼────────┤
│21│Ｒ○○│94.6.6    │接獲佯裝父親之人來電4 │黃世倫中國信│1000元  │1.扣押監聽資料顯│
│  │      │          │次要求匯款，而提領現金│託銀行帳戶（│        │  示有左揭人頭帳│
│  │      │          │，再以存款機將現金存入│帳號00000000│        │  戶（詳附表二）│
│  │      │          │指定帳戶（警一卷第212 │327184號）  │        │2.左揭人頭帳戶開│
│  │      │          │頁）。                │            │        │  戶資料及交易明│
│  │      │          │                      │            │        │  細表1 份（補充│
│  │      │          │                      │            │        │  理由書附件第  │
│  │      │          │                      │            │        │  128-135 頁）  │
├─┼───┼─────┼───────────┼──────┼────┼────────┤
│22│亥○○│94.6.8    │接獲佯稱中獎通知須繳納│黃淑惠郵局帳│68000元 │1.扣押監聽資料顯│
│  │      │          │稅金領獎之來電，與自稱│戶（帳號0021│        │  示有左揭人頭帳│
│  │      │          │「王國盛律師」、「王小│0000000000號│        │  戶（詳附表二）│
│  │      │          │姐」、「吳先生」等人聯│）          │        │2.左揭人頭帳戶開│
│  │      │          │繫後，受騙匯款（警一卷│            │        │  戶資料及交易明│
│  │      │          │第255 頁）。          │            │        │  細表1 份（補充│
│  │      │          │                      │            │        │  理由書附件第  │
│  │      │          │                      │            │        │  156 、162 頁）│
├─┼───┼─────┼───────────┼──────┼────┼────────┤
│23│黃○○│94.6.14   │接獲佯稱中獎通知須繳納│楊燕松郵局帳│68000元 │1.扣押監聽資料顯│
│  │      │          │稅金之來電，受騙匯款至│戶（帳號0061│        │  示有左揭人頭帳│
│  │      │          │指定帳戶（警一卷第192 │0000000000號│        │  戶（詳附表二）│
│  │      │          │頁）。                │）          │        │2.匯款單1 紙（警│
│  │      │          │                      │            │        │  一卷第194 頁）│
├─┼───┼─────┼───────────┼──────┼────┼────────┤
│24│張李掽│94.5.18   │接獲自稱地下錢莊員工之│官淑貞郵局帳│2 萬元  │1.扣押監聽資料顯│
│  │頭    │          │來電，佯稱兒子欠債不還│戶（帳號0041│        │  示有左揭人頭帳│
│  │      │          │被押在該處，而受騙匯款│0000000000號│        │  戶（詳附表二）│
│  │      │          │至指定帳戶（補充理由書│）          │        │2.左揭人頭帳戶開│
│  │      │          │附件第16-17 頁）。    │            │        │  戶資料及交易明│
│  │      │          │                      │            │        │  細表1 份（補充│
│  │      │          │                      │            │        │  理由書附件第  │
│  │      │          │                      │            │        │  156 、163 頁）│
├─┼───┼─────┼───────────┼──────┼────┼────────┤
│25│Ｋ○○│94.6.17   │接獲佯稱中獎通知之來電│楊燕松郵局帳│68000元 │1.扣押監聽資料顯│
│  │      │          │，自稱「宋皇祐律師」之│戶（帳號0061│        │  示有左揭人頭帳│
│  │      │          │人告知繳納代辦費後可代│0000000000號│        │  戶（詳附表二）│
│  │      │          │辦領獎，而受騙匯款至指│）          │        │2.匯款單1 紙（警│
│  │      │          │定帳戶（警一卷第162 頁│            │        │  一卷第165 頁）│
│  │      │          │）。                  │            │        │                │
├─┼───┼─────┼───────────┼──────┼────┼────────┤
│26│Ｖ○○│94.5.24   │接獲佯稱中獎通知來電，│郭泳利郵局帳│48000元 │1.扣押監聽資料顯│
│  │      │          │自稱「王國誠律師」之人│戶（帳號0101│        │  示有左揭人頭帳│
│  │      │          │告知須繳納保證金始可領│0000000000號│        │  戶（詳附表二）│
│  │      │          │獎，而受騙匯款至指定帳│）          │        │2.左揭人頭帳戶開│
│  │      │          │戶（警一卷第214 頁）。│            │        │  戶資料及交易明│
│  │      │          │                      │            │        │  細表1 份（補充│
│  │      │          │                      │            │        │  理由書附件第  │
│  │      │          │                      │            │        │  157 、164 頁）│
├─┼───┼─────┼───────────┼──────┼────┼────────┤
│27│子○○│94.6.15   │接獲自稱「香港旭東公司│楊燕松郵局帳│68000元 │1.扣押監聽資料顯│
│  │      │          │」員工來電佯稱中獎，須│戶（帳號0061│        │  示有左揭人頭帳│
│  │      │          │繳納稅金始可領獎，而受│0000000000號│        │  戶（詳附表二）│
│  │      │          │騙匯款至指定帳戶警一卷│）          │        │2.匯款單1 紙（警│
│  │      │          │第278 頁）。          │            │        │  一卷第281 頁）│
├─┼───┼─────┼───────────┼──────┼────┼────────┤
│28│戊○○│94.6.21   │接獲詐欺集團成員來電佯│邱一凰郵局帳│12萬元  │1.扣押監聽資料顯│
│  │      │          │稱女兒在他們手上，而受│戶（帳號0071│        │  示有左揭人頭帳│
│  │      │          │騙依指示匯款（警一卷第│0000000000號│        │  戶（詳附表二）│
│  │      │          │201 頁）。            │）          │        │2.左揭人頭帳戶開│
│  │      │          │                      │            │        │  戶資料及交易明│
│  │      │          │                      │            │        │  細表1 份（補充│
│  │      │          │                      │            │        │  理由書附件第  │
│  │      │          │                      │            │        │  157 、165 頁）│
├─┼───┼─────┼───────────┼──────┼────┼────────┤
│29│Ｔ○○│94.5.27   │接獲佯稱中獎通知須繳納│葉有豐郵局帳│21000元 │1.扣押監聽資料顯│
│  │      │          │稅金、律師見證費始可領│戶（帳號0281│        │  示有左揭人頭帳│
│  │      │          │獎之來電，而受騙匯款至│0000000000號│        │  戶（詳附表二）│
│  │      │          │指定帳戶（警一卷第182 │）          │        │2.左揭人頭帳戶開│
│  │      │          │頁）。                │            │        │  戶資料及交易明│
│  │      │          │                      │            │        │  細表1 份（補充│
│  │      │          │                      │            │        │  理由書附件第  │
│  │      │          │                      │            │        │  158 、166 頁）│
│  │      │          │                      │            │        │3.匯款單1 紙（警│
│  │      │          │                      │            │        │  一卷第185 頁）│
├─┼───┼─────┼───────────┼──────┼────┼────────┤
│30│甲○○│94.6.7    │接獲「寶傑國際通訊公司│葉有豐郵局帳│1 萬元  │1.扣押監聽資料顯│
│  │      │          │專員」來電佯稱中獎，嗣│戶（帳號0281│        │  示有左揭人頭帳│
│  │      │          │陸續有自稱會計師、公司│0000000000號│        │  戶（詳附表二）│
│  │      │          │主管、「張小姐」等人聯│）          │        │2.左揭人頭帳戶開│
│  │      │          │繫領獎事宜，而受騙匯款│            │        │  戶資料及交易明│
│  │      │          │至指定帳戶（警一卷第  │            │        │  細表1 份（補充│
│  │      │          │209 頁）。            │            │        │  理由書附件第  │
│  │      │          │                      │            │        │  158 、166 頁）│
├─┼───┼─────┼───────────┼──────┼────┼────────┤
│31│天○○│94.5.31 │接獲佯稱中獎通知須繳納│葉有豐郵│3萬元 │1.扣押監聽資料顯│
│  │      │94.6.9  │稅金、律師見證費始可領│局帳戶（帳號│15000 │  示有左揭葉有豐│
│  │      │94.7.20 │獎之來電，而受騙陸續於│000000000000│  元    │  人頭帳戶（詳附│
│  │      │          │左列時間匯款至指定帳戶│61號）      │17200 │  表二）        │
│  │      │          │（警一卷第282 頁）。  │巫美華郵局│  元    │2.左揭葉有豐帳戶│
│  │      │          │                      │帳戶（帳號01│        │  開戶資料及交易│
│  │      │          │                      │000000000000│        │  明細表1份 （補│
│  │      │          │                      │號）        │        │  充理由書附件第│
│  │      │          │                      │            │        │  158 、166 頁）│
│  │      │          │                      │            │        │3.匯款單2 紙、匯│
│  │      │          │                      │            │        │  款交易明細單1 │
│  │      │          │                      │            │        │  紙（警一卷第  │
│  │      │          │                      │            │        │  286-288 頁）  │
├─┼───┼─────┼───────────┼──────┼────┼────────┤
│32│酉○○│94.6.8    │接獲「保捷國際通訊股份│葉有豐郵局帳│62400元 │1.扣押監聽資料顯│
│  │      │          │有限公司」員工來電佯稱│戶（帳號0281│        │  示有左揭人頭帳│
│  │      │          │中獎，而受騙匯款至指定│0000000000號│        │  戶（詳附表二）│
│  │      │          │帳戶（警一卷第274 頁）│）          │        │2.左揭人頭帳戶開│
│  │      │          │。                    │            │        │  戶資料及交易明│
│  │      │          │                      │            │        │  細表1 份（補充│
│  │      │          │                      │            │        │  理由書附件第  │
│  │      │          │                      │            │        │  158 、166 頁）│
│  │      │          │                      │            │        │3.匯款單1 紙（警│
│  │      │          │                      │            │        │  一卷第277 頁）│
├─┼───┼─────┼───────────┼──────┼────┼────────┤
│33│Ｐ○  │94.5.27 │接獲「環亞電子公司」員│黃淑惠郵局│68000 │1.扣押監聽資料顯│
│  │      │94.6.2  │工來電佯稱中獎，而受騙│帳戶（帳號00│  元    │  示有左揭黃淑惠│
│  │      │94.6.3  │陸續於左列時間匯款至指│000000000000│66萬元│  、謝瑞玲人頭帳│
│  │      │94.6.7  │定帳戶（補充理由書附件│號）        │122 萬│  戶（詳附表二）│
│  │      │94.6.8  │第19-20 頁）。        │謝瑞玲郵局│  元    │2.左揭黃淑惠帳戶│
│  │      │同年月某│                      │帳戶（帳號02│60萬元│  開戶資料及交易│
│  │      │  日      │                      │000000000000│60萬元│  明細表1 份（補│
│  │      │同上    │                      │號）        │68000 │  充理由書附件第│
│  │      │同上    │                      │林文章│  元    │  156 、162 頁）│
│  │      │          │                      │中國商銀帳戶│10萬元│3.匯款單5 紙（黃│
│  │      │          │                      │（帳號044102│10萬元│  淑惠、謝瑞玲、│
│  │      │          │                      │34935 號）  │        │  林文章部分，見│
│  │      │          │                      │葉有豐郵局│        │  補充理由書附件│
│  │      │          │                      │帳戶（帳號00│        │  第22 -24頁）  │
│  │      │          │                      │0000000000號│        │                │
│  │      │          │                      │）          │        │                │
│  │      │          │                      │吳湘斌合作│        │                │
│  │      │          │                      │金庫帳戶（帳│        │                │
│  │      │          │                      │號0000000000│        │                │
│  │      │          │                      │663 號）    │        │                │
│  │      │          │                      │吳湘斌彰化│        │                │
│  │      │          │                      │銀行帳戶（帳│        │                │
│  │      │          │                      │號0000000000│        │                │
│  │      │          │                      │00號）      │        │                │
├─┼───┼─────┼───────────┼──────┼────┼────────┤
│34│丙○○│94.6.17   │接獲佯稱中獎通知之來電│楊燕松郵局帳│68000元 │1.扣押監聽資料顯│
│  │      │          │，自稱「楊專員」之人告│戶（帳號0061│        │  示有左揭人頭帳│
│  │      │          │知須先繳納稅金及律師見│0000000000號│        │  戶（詳附表二）│
│  │      │          │證費，而受騙請母親王克│）          │        │2.匯款單1 紙（警│
│  │      │          │鳳代為匯款至指定帳戶（│            │        │  一卷第177 頁）│
│  │      │          │警一卷第174 頁）。    │            │        │                │
├─┼───┼─────┼───────────┼──────┼────┼────────┤
│35│戌○○│94.6.2  │接獲佯稱中獎通知須先繳│黃淑惠郵局│68000 │1.扣押監聽資料顯│
│  │      │94.6.6  │納稅金、律師見證費始可│帳戶（帳號00│  元    │  示有左揭黃淑惠│
│  │      │94.6.9  │領獎之來電，而受騙陸續│000000000000│7 萬元│  人頭帳戶（詳附│
│  │      │94.6.17 │於左列時間匯款至指定帳│號）        │5 萬元│  表二）        │
│  │      │          │戶（警一卷第166 頁）。│王家偉板│9 萬元│2.左揭黃淑惠帳戶│
│  │      │          │                      │信銀行帳戶（│        │  開戶資料及交易│
│  │      │          │                      │帳號00000000│        │  明細表1 份（補│
│  │      │          │                      │013746號）  │        │  充理由書附件第│
│  │      │          │                      │吳念慈第一│        │  156 、162 頁）│
│  │      │          │                      │銀行帳戶（帳│        │3.匯款單4 紙（警│
│  │      │          │                      │號0000000000│        │  一卷第169- 172│
│  │      │          │                      │1 號）      │        │  頁）          │
├─┼───┼─────┼───────────┼──────┼────┼────────┤
│36│蔡志勝│94.5.26   │接獲佯稱中獎通知之來電│黃俊男郵局帳│68000元 │1.扣押監聽資料顯│
│  │      │          │，自稱律師之人告知繳納│戶（帳號0101│        │  示有左揭人頭帳│
│  │      │          │代辦費可代辦領獎，而受│0000000000號│        │  戶（詳附表二）│
│  │      │          │騙匯款至指定帳戶（警一│）          │        │2.匯款單1 紙（警│
│  │      │          │卷第178 頁）。        │            │        │  一卷第181 頁）│
├─┼───┼─────┼───────────┼──────┼────┼────────┤
│37│庚○○│94.5.17   │接獲不明男子來電佯稱兒│洪安琪郵局│15萬元  │1.扣押監聽資料顯│
│  │      │          │子幫人背書負債，而受騙│帳戶（帳號00│        │  示有左揭陳文華│
│  │      │          │匯款2 筆金額（警一卷第│000000000000│        │  人頭帳戶（詳附│
│  │      │          │244 頁）              │號）        │        │  表二）        │
│  │      │          │                      │陳文華郵局│        │2.左揭洪安琪、陳│
│  │      │          │                      │帳戶（帳號00│        │  文華帳戶開戶資│
│  │      │          │                      │000000000000│        │  料及交易明細表│
│  │      │          │                      │號）        │        │  各1 份（補充理│
│  │      │          │                      │            │        │  由書附件第159 │
│  │      │          │                      │            │        │  、160 、169 、│
│  │      │          │                      │            │        │  170 頁）      │
├─┼───┼─────┼───────────┼──────┼────┼────────┤
│38│己○○│94.6.9    │接獲不明男子來電佯稱女│楊程貴郵局帳│12萬元  │1.扣押監聽資料顯│
│  │      │          │兒積欠地下錢莊債務，而│戶（帳號0141│        │  示有左揭人頭帳│
│  │      │          │受騙匯款至指定帳戶（警│0000000000號│        │  戶（詳附表二）│
│  │      │          │一卷第272 頁）。      │）          │        │2.左揭人頭帳戶開│
│  │      │          │                      │            │        │  戶資料及交易明│
│  │      │          │                      │            │        │  細表1 份（補充│
│  │      │          │                      │            │        │  理由書附件第  │
│  │      │          │                      │            │        │  161 、171 頁）│
├─┼───┼─────┼───────────┼──────┼────┼────────┤
│39│Ｉ○○│94.5.19 │接獲佯稱中獎通知須先繳│郭泳利郵政│8 萬元│1.扣押監聽資料顯│
│  │      │94.5.7  │納稅金、律師見證費始可│帳戶（帳號01│7 萬元│  示有左揭郭泳利│
│  │      │94.5.23 │領獎之來電，而受騙陸續│000000000000│15萬元│  人頭帳戶（詳附│
│  │      │94.5.25 │於左列時間匯款至指定帳│號）        │10萬元│  表二）        │
│  │      │94.6.14 │戶（警一卷第149 頁）。│王家偉板│66萬元│2.匯款單9 紙（警│
│  │      │94.6.22 │                      │信銀行帳戶（│61萬  │  一卷第152- 160│
│  │      │94.5.16 │                      │帳號00000000│  5700元│  頁）          │
│  │      │94.7.14 │                      │3746號）    │68000 │                │
│  │      │94.7.29 │                      │吳念慈第一│  元    │                │
│  │      │          │                      │銀行帳戶（帳│15萬元│                │
│  │      │          │                      │號0000000000│8 萬元│                │
│  │      │          │                      │1 號）      │        │                │
│  │      │          │                      │林文章中國│        │                │
│  │      │          │                      │商銀帳戶（帳│        │                │
│  │      │          │                      │號0000000000│        │                │
│  │      │          │                      │5 號）      │        │                │
│  │      │          │                      │立挺企業公│        │                │
│  │      │          │                      │司台灣銀行帳│        │                │
│  │      │          │                      │戶（帳號0740│        │                │
│  │      │          │                      │014198號）  │        │                │
│  │      │          │                      │莊雅媛玉山│        │                │
│  │      │          │                      │銀行帳戶（帳│        │                │
│  │      │          │                      │號0000000000│        │                │
│  │      │          │                      │289 號）    │        │                │
│  │      │          │                      │蔡文章安泰│        │                │
│  │      │          │                      │銀行帳戶（帳│        │                │
│  │      │          │                      │號0000000000│        │                │
│  │      │          │                      │00號）      │        │                │
│  │      │          │                      │莊武盛台中│        │                │
│  │      │          │                      │商銀帳戶（帳│        │                │
│  │      │          │                      │號0000000000│        │                │
│  │      │          │                      │55號）      │        │                │
├─┼───┼─────┼───────────┼──────┼────┼────────┤
│40│丁○○│94.6.19   │與網路上自稱「佳佳」之│誠泰銀行帳│不詳金│1.扣押監聽資料顯│
│  │      │          │女子相約見面，「佳佳」│戶（帳號0286│額      │  示有左揭李景忠│
│  │      │          │佯稱須先辨識身分，遂依│000000000 號│3 萬元│  人頭帳戶（詳附│
│  │      │          │指示至提款機操作而匯出│）          │3 萬元│  表二）        │
│  │      │          │數筆款項（警一卷第242 │郭建志台灣│        │2.左揭郭建志、李│
│  │      │          │頁）。                │企銀帳戶（帳│        │  景忠帳戶開戶資│
│  │      │          │                      │號0000000000│        │  料及交易明細表│
│  │      │          │                      │8 號）      │        │  各1 份（補充理│
│  │      │          │                      │李景忠郵局│        │  由書附件第141-│
│  │      │          │                      │帳戶（帳號00│        │  147、159 、167│
│  │      │          │                      │000000000000│        │  頁）          │
│  │      │          │                      │號）        │        │                │
├─┼───┼─────┼───────────┼──────┼────┼────────┤
│41│辰○○│94.6.1    │接獲自稱「寶傑國際公司│葉有豐郵局帳│4 萬元  │1.扣押監聽資料顯│
│  │      │          │」員工來電佯稱中獎，須│戶（帳號0281│        │  示有左揭人頭帳│
│  │      │          │先支付手續費始可領獎，│0000000000號│        │  戶（詳附表二）│
│  │      │          │而受騙匯款至指定帳戶（│）          │        │2.左揭人頭帳戶開│
│  │      │          │補充理由書附件第25-26 │            │        │  戶資料及交易明│
│  │      │          │頁）。                │            │        │  細表1 份（補充│
│  │      │          │                      │            │        │  理由書附件第  │
│  │      │          │                      │            │        │  158 、166 頁）│
├─┼───┼─────┼───────────┼──────┼────┼────────┤
│42│Ｏ○○│94.5.27   │接獲自稱「保捷公司」員│葉有豐郵局帳│32400 │1.扣押監聽資料顯│
│  │      │          │工來電佯稱中獎，須先支│戶（帳號0281│  元    │  示有左揭人頭帳│
│  │      │          │付海外金融保險費用始可│0000000000號│3 萬元│  戶（詳附表二）│
│  │      │          │領獎，而受騙匯款2 筆至│）          │        │2.左揭人頭帳戶開│
│  │      │          │指定帳戶（補充理由書附│            │        │  戶資料及交易明│
│  │      │          │件第27-29 頁）。      │            │        │  細表1 份（補充│
│  │      │          │                      │            │        │  理由書附件第  │
│  │      │          │                      │            │        │  158 、166 頁）│
├─┼───┼─────┼───────────┼──────┼────┼────────┤
│43│Ｆ○○│94.5.26   │接獲自稱「保捷公司吳珮│葉有豐郵局帳│62400元 │1.扣押監聽資料顯│
│  │      │          │珍專員」佯稱中獎，須先│戶（帳號0281│        │  示有左揭人頭帳│
│  │      │          │支付保險費用，而受騙匯│0000000000號│        │  戶（詳附表二）│
│  │      │          │款至指定帳戶（補充理由│）          │        │2.左揭人頭帳戶開│
│  │      │          │書附件第30-31 頁）。  │            │        │  戶資料及交易明│
│  │      │          │                      │            │        │  細表1 份（補充│
│  │      │          │                      │            │        │  理由書附件第  │
│  │      │          │                      │            │        │  158 、166 頁）│
├─┼───┼─────┼───────────┼──────┼────┼────────┤
│44│Ｍ○○│94.5.30   │接獲詐欺集團成員來電佯│陳文瑞郵局帳│10萬元  │1.扣押監聽資料顯│
│  │      │          │稱女兒為朋友作保向地下│戶（帳號0121│        │  示有左揭人頭帳│
│  │      │          │錢莊借款，而受騙匯款至│0000000000號│        │  戶（詳附表二）│
│  │      │          │指定帳戶（補充理由書附│）          │        │2.左揭人頭帳戶開│
│  │      │          │件第38-39 頁）。      │            │        │  戶資料及交易明│
│  │      │          │                      │            │        │  細表1 份（補充│
│  │      │          │                      │            │        │  理由書附件第  │
│  │      │          │                      │            │        │  161 、172 頁）│
│  │      │          │                      │            │        │3.匯款單1 紙（上│
│  │      │          │                      │            │        │  開附件第40頁）│
├─┼───┼─────┼───────────┼──────┼────┼────────┤
│45│丑○○│94.6.17   │循報紙徵才廣告電話應徵│李景忠郵局帳│26300元 │1.扣押監聽資料顯│
│  │      │          │工作，對方佯稱須先支付│戶（帳號0061│        │  示有左揭人頭帳│
│  │      │          │相當半個月薪茲之金額作│0000000000號│        │  戶（詳附表二）│
│  │      │          │為保證金，而受騙匯款（│）          │        │2.左揭人頭帳戶開│
│  │      │          │補充理由書附件第41-42 │            │        │  戶資料及交易明│
│  │      │          │頁）。                │            │        │  細表1 份（補充│
│  │      │          │                      │            │        │  理由書附件第  │
│  │      │          │                      │            │        │  159 、167 頁）│
├─┼───┼─────┼───────────┼──────┼────┼────────┤
│46│Ｄ○○│94.5.26   │接獲佯稱電信費退費之來│施村喜大眾商│99987元 │1.扣押監聽資料顯│
│  │      │          │電，依指示至提款機操作│銀帳戶（帳號│        │  示有左揭人頭帳│
│  │      │          │而匯出款項（補充理由書│000000000000│        │  戶（詳附表二）│
│  │      │          │附件第44-4 5頁）。    │7940號）    │        │2.左揭人頭帳戶開│
│  │      │          │                      │            │        │  戶資料及交易明│
│  │      │          │                      │            │        │  細表1 份（補充│
│  │      │          │                      │            │        │  理由書附件第  │
│  │      │          │                      │            │        │  186 、187 頁）│
├─┼───┼─────┼───────────┼──────┼────┼────────┤
│47│申○○│94.6.17   │與網路上自稱「妹妹」之│李景忠│2983元│1.扣押監聽資料顯│
│  │      │          │女子相約見面，「妹妹」│郵局帳戶（帳│2983元│  示有左揭李景忠│
│  │      │          │佯稱須先辨識身分，遂依│號0000000000│6001元│  人頭帳戶（詳附│
│  │      │          │指示至提款機轉帳數筆款│0186號）    │23981 │  表二）        │
│  │      │          │項而受騙（補充理由書附│誠泰銀行帳│  元    │2.左揭李景忠帳戶│
│  │      │          │件第47-48 頁）。      │戶（帳號0000│        │  開戶資料及交易│
│  │      │          │                      │000000000000│        │  明細表1 份（補│
│  │      │          │                      │號）        │        │  充理由書附件第│
│  │      │          │                      │            │        │  159 、167 頁）│
├─┼───┼─────┼───────────┼──────┼────┼────────┤
│48│宙○○│94.5.24   │接獲佯稱退還電話保證金│黃淑惠國泰世│64986元 │1.扣押監聽資料顯│
│  │      │          │之來電，依指示至提款機│華銀行帳戶（│        │  示有左揭人頭帳│
│  │      │          │操作而匯出款項（補充理│帳號00000000│        │  戶（詳附表二）│
│  │      │          │由書附件第49-50 頁）。│25號）      │        │2.左揭人頭帳戶開│
│  │      │          │                      │            │        │  戶資料及交易明│
│  │      │          │                      │            │        │  細表1 份（補充│
│  │      │          │                      │            │        │  理由書附件第  │
│  │      │          │                      │            │        │  195-199 頁）  │
├─┼───┼─────┼───────────┼──────┼────┼────────┤
│49│Ａ○○│94.6.20   │接獲佯稱中獎須先支付會│王家偉板信│7 萬元│1.扣押監聽資料顯│
│  │      │          │員費始可領獎之來電，而│銀行帳戶（帳│        │  示有左揭許界祥│
│  │      │          │受騙匯款數筆金額至指定│號0000000000│16萬元│  人頭帳戶（詳附│
│  │      │          │帳戶（補充理由書附件第│46號）      │（各匯10│  表二）        │
│  │      │          │52-53 頁）。          │許界祥聯邦│萬、6 萬│2.左揭許界祥帳戶│
│  │      │          │                      │銀行帳戶（帳│元）    │  開戶資料及交易│
│  │      │          │                      │號0000000000│21萬元│  明細表1 份（補│
│  │      │          │                      │89號）      │10萬元│  充理由書附件第│
│  │      │          │                      │林志元郵局│        │  123- 126頁）  │
│  │      │          │                      │帳戶（帳號03│        │                │
│  │      │          │                      │000000000000│        │                │
│  │      │          │                      │號）        │        │                │
│  │      │          │                      │王志文上海│        │                │
│  │      │          │                      │商銀帳戶（帳│        │                │
│  │      │          │                      │號0000000000│        │                │
│  │      │          │                      │80號）      │        │                │
├─┼───┼─────┼───────────┼──────┼────┼────────┤
│50│張心怡│94.6.20   │循報紙徵才廣告電話應徵│誠泰銀行帳│6 筆款項│1.扣押監聽資料顯│
│  │      │          │工作，對方佯稱須提供帳│戶（帳號1030│合計    │  示有左揭李景忠│
│  │      │          │號並先操作提款機確認以│000000000000│124524元│  人頭帳戶（詳附│
│  │      │          │便薪資轉帳，遂依指示至│號）        │        │  表二）        │
│  │      │          │提款機操作而匯出6 筆款│李景忠郵局│        │2.左揭李景忠帳戶│
│  │      │          │項（補充理由書附件第54│帳戶（帳號00│        │  開戶資料及交易│
│  │      │          │-55 頁）。            │000000000000│        │  明細表1 份（補│
│  │      │          │                      │號）        │        │  充理由書附件第│
│  │      │          │                      │邱慶豐郵局│        │  159 、167 頁）│
│  │      │          │                      │帳戶（帳號03│        │3 匯款單1 紙（偵│
│  │      │          │                      │000000000000│        │  他卷第459 頁）│
│  │      │          │                      │號）        │        │                │
├─┼───┼─────┼───────────┼──────┼────┼────────┤
│51│Ｂ○  │94.6.16   │接獲不明女子來電佯稱中│林明坤台新銀│合計6 萬│1.扣押監聽資料顯│
│  │      │94.6.17   │獎，並佯稱如購買珠寶，│行帳戶（帳號│元      │  示有左揭人頭帳│
│  │      │          │該購買金額即可抵銷稅金│000000000000│        │  戶（詳附表二）│
│  │      │          │，而受騙於左列時間各匯│00號）      │        │                │
│  │      │          │款3 萬元至指定帳戶（補│            │        │                │
│  │      │          │充理由書附件第56-57 頁│            │        │                │
│  │      │          │）。                  │            │        │                │
└─┴───┴─────┴───────────┴──────┴────┴────────┘
附表二：本件詐欺集團所使用之人頭帳戶（依搜索扣押及通訊監
        察資料得悉）
┌──┬────────┬───────┬────┬──────────────┐
│編號│金融機構        │帳號          │戶名    │備註                        │
├──┼────────┼───────┼────┼──────────────┤
│1   │新竹國際銀行    │00000000000   │丁小芳  │Ｅ○○住處扣押資料          │
├──┼────────┼───────┼────┼──────────────┤
│2   │中華郵政公司    │00000000000000│王淑華  │同上及監聽資料              │
├──┼────────┼───────┼────┼──────────────┤
│3   │華南銀行        │000000000000  │王榮鑫  │Ｅ○○、宇○○住處扣押資料  │
├──┼────────┼───────┼────┼──────────────┤
│4   │玉山銀行        │0000000000000 │伍坤定  │宇○○住處扣押資料          │
├──┼────────┼───────┼────┼──────────────┤
│5   │第一商業銀行    │00000000000   │伍招英  │同上                        │
├──┼────────┼───────┼────┼──────────────┤
│6   │台灣企銀        │00000000000   │池秀惠  │同上                        │
├──┼────────┼───────┼────┼──────────────┤
│7   │台東企銀        │0000000000000 │吳政宏  │同上                        │
├──┼────────┼───────┼────┼──────────────┤
│8   │中華郵政公司    │00000000000000│李沂展  │同上                        │
├──┼────────┼───────┼────┼──────────────┤
│9   │中華郵政公司    │00000000000000│李景忠  │Ｅ○○住處扣押資料          │
├──┼────────┼───────┼────┼──────────────┤
│10  │中華郵政公司    │00000000000000│官淑真  │宇○○住處扣押資料          │
├──┼────────┼───────┼────┼──────────────┤
│11  │第一商業銀行    │00000000000   │林永城  │同上                        │
├──┼────────┼───────┼────┼──────────────┤
│12  │日盛銀行        │00000000000000│林有君  │Ｅ○○、宇○○扣押資料      │
├──┼────────┼───────┼────┼──────────────┤
│13  │合作金庫        │0000000000000 │林有君  │宇○○住處扣押資料          │
├──┼────────┼───────┼────┼──────────────┤
│14  │板信銀行        │00000000000050│林有君  │Ｅ○○、宇○○住處扣押資料  │
├──┼────────┼───────┼────┼──────────────┤
│15  │新竹國際銀行    │00000000000   │林有君  │同上及監聽Ｅ○○資料        │
├──┼────────┼───────┼────┼──────────────┤
│16  │中華郵政公司    │00000000000000│林佩君  │Ｅ○○住處扣押資料          │
├──┼────────┼───────┼────┼──────────────┤
│17  │中國信託商業銀行│000000000000  │林明坤  │同上                        │
├──┼────────┼───────┼────┼──────────────┤
│18  │台北富邦銀行    │000000000000  │林明坤  │同上                        │
├──┼────────┼───────┼────┼──────────────┤
│19  │台北銀行        │000000000000  │林明坤  │同上                        │
├──┼────────┼───────┼────┼──────────────┤
│20  │台新銀行        │00000000000000│林明坤  │同上                        │
├──┼────────┼───────┼────┼──────────────┤
│21  │復華商銀        │0000000000000 │林明坤  │同上                        │
├──┼────────┼───────┼────┼──────────────┤
│22  │中華郵政公司    │00000000000000│林保良  │同上                        │
├──┼────────┼───────┼────┼──────────────┤
│23  │合作金庫        │0000000000000 │林頂宜  │宇○○住處扣押資料          │
├──┼────────┼───────┼────┼──────────────┤
│24  │中華郵政公司    │00000000000000│林濬霆  │Ｅ○○住處扣押資料          │
├──┼────────┼───────┼────┼──────────────┤
│25  │中華郵政公司    │00000000000000│邱一鳳  │同上                        │
├──┼────────┼───────┼────┼──────────────┤
│26  │中華郵政公司    │00000000000000│邱萬平  │同上                        │
├──┼────────┼───────┼────┼──────────────┤
│27  │大眾銀行        │000000000000  │施村喜  │宇○○住處扣押資料          │
├──┼────────┼───────┼────┼──────────────┤
│28  │中國信託商業銀行│000000000000  │施雲平  │監聽宇○○資料              │
├──┼────────┼───────┼────┼──────────────┤
│29  │台北富邦銀行    │000000000000  │洪琢玉  │Ｅ○○住處扣押資料          │
├──┼────────┼───────┼────┼──────────────┤
│30  │中國農民銀行    │00000000000   │胡淳成  │同上                        │
├──┼────────┼───────┼────┼──────────────┤
│31  │合作金庫        │0000000000000 │張文俊  │宇○○住處扣押資料          │
├──┼────────┼───────┼────┼──────────────┤
│32  │台北富邦銀行    │000000000000  │張景順  │監譯Ｈ○○資料              │
├──┼────────┼───────┼────┼──────────────┤
│33  │華僑銀行        │00000000000019│張景順  │宇○○住處扣押資料          │
├──┼────────┼───────┼────┼──────────────┤
│34  │台北銀行        │000000000000  │張景順  │同上                        │
├──┼────────┼───────┼────┼──────────────┤
│35  │中華郵政公司    │00000000000000│張曾彩蓮│同上                        │
├──┼────────┼───────┼────┼──────────────┤
│36  │中國信託商業銀行│000000000000  │張瓊文  │同上                        │
├──┼────────┼───────┼────┼──────────────┤
│37  │國泰世華銀行    │000000000000  │張瓊文  │Ｅ○○住處扣押資料          │
├──┼────────┼───────┼────┼──────────────┤
│38  │華僑銀行        │00000000000000│張瓊文  │Ｅ○○、宇○○住處扣押資料  │
├──┼────────┼───────┼────┼──────────────┤
│39  │新竹國際銀行    │00000000000   │張瓊文  │Ｅ○○住處扣押資料及監聽資料│
├──┼────────┼───────┼────┼──────────────┤
│40  │誠泰銀行        │000000000000  │張瓊文  │宇○○住處扣押資料          │
├──┼────────┼───────┼────┼──────────────┤
│41  │中華郵政公司    │00000000000000│莊夢萍  │Ｅ○○住處扣押資料          │
├──┼────────┼───────┼────┼──────────────┤
│42  │合作金庫        │0000000000001 │許界祥  │宇○○住處扣押資料          │
├──┼────────┼───────┼────┼──────────────┤
│43  │聯邦銀行        │000000000009  │許界祥  │Ｅ○○、宇○○扣押資料      │
├──┼────────┼───────┼────┼──────────────┤
│44  │第一商業銀行    │00000000000   │許雅惠  │監譯宇○○資料              │
├──┼────────┼───────┼────┼──────────────┤
│45  │中華郵政公司    │01000000000000│郭泳利  │Ｅ○○住處扣押資料          │
├──┼────────┼───────┼────┼──────────────┤
│46  │中華郵政公司    │00000000000000│郭靜芳  │宇○○住處扣押資料          │
├──┼────────┼───────┼────┼──────────────┤
│47  │中國信託商業銀行│000000000000  │郭靜芬  │同上                        │
├──┼────────┼───────┼────┼──────────────┤
│48  │中華郵政公司    │00000000000000│陳仁傑  │Ｅ○○住處扣押資料          │
├──┼────────┼───────┼────┼──────────────┤
│49  │第一商業銀行    │00000000000   │陳文昌  │宇○○住處扣押資料          │
├──┼────────┼───────┼────┼──────────────┤
│50  │中華郵政公司    │00000000000000│陳文華  │同上及監聽Ｈ○○資料        │
├──┼────────┼───────┼────┼──────────────┤
│51  │國泰世華銀行    │000000000000  │陳文華  │宇○○住處扣押資料          │
├──┼────────┼───────┼────┼──────────────┤
│52  │中華郵政公司    │00000000000000│陳文瑞  │監聽Ｈ○○資料              │
├──┼────────┼───────┼────┼──────────────┤
│53  │台新銀行        │00000000000000│陳文瑞  │宇○○住處扣押資料          │
├──┼────────┼───────┼────┼──────────────┤
│54  │合作金庫        │0000000000000 │陳立貴  │同上                        │
├──┼────────┼───────┼────┼──────────────┤
│55  │上海銀行        │00000000000000│陳立貴  │同上                        │
├──┼────────┼───────┼────┼──────────────┤
│56  │台新銀行        │00000000000072│陳立貴  │同上                        │
├──┼────────┼───────┼────┼──────────────┤
│57  │中華郵政公司    │00000000000000│陳宇龍  │同上                        │
├──┼────────┼───────┼────┼──────────────┤
│58  │中華郵政公司    │00000000000000│陳佑倫  │同上                        │
├──┼────────┼───────┼────┼──────────────┤
│59  │台北富邦銀行    │000000000000  │陳佑倫  │監察宇○○資料              │
├──┼────────┼───────┼────┼──────────────┤
│60  │台北銀行        │000000000000  │陳佑倫  │宇○○住處扣押資料          │
├──┼────────┼───────┼────┼──────────────┤
│61  │中華郵政公司    │00000000000000│陳秋琦  │同上                        │
├──┼────────┼───────┼────┼──────────────┤
│62  │合作金庫        │0000000000000 │陳國華  │監譯宇○○、Ｅ○○及Ｅ○○住│
│    │                │              │        │處扣押資料                  │
├──┼────────┼───────┼────┼──────────────┤
│63  │中華郵政公司    │00000000000000│陳穎國  │Ｅ○○住處扣押資料          │
├──┼────────┼───────┼────┼──────────────┤
│64  │中國信託商業銀行│000000000000  │曾國禎  │Ｅ○○、宇○○住處扣押資料  │
├──┼────────┼───────┼────┼──────────────┤
│65  │合作金庫        │0000000000000 │曾國禎  │宇○○住處扣押資料          │
├──┼────────┼───────┼────┼──────────────┤
│66  │聯邦銀行        │000000000000  │曾國禎  │Ｅ○○、宇○○住處扣押資料  │
├──┼────────┼───────┼────┼──────────────┤
│67  │台新銀行        │00000000000000│曾國禎  │同上                        │
├──┼────────┼───────┼────┼──────────────┤
│68  │中國信託商業銀行│000000000000  │黃士倫  │監譯Ｈ○○資料              │
├──┼────────┼───────┼────┼──────────────┤
│69  │中國信託商業銀行│000000000000  │黃士倫  │Ｅ○○、宇○○住處扣押資料  │
├──┼────────┼───────┼────┼──────────────┤
│70  │中華郵政公司    │00000000000000│黃文忠  │Ｅ○○住處扣押資料          │
├──┼────────┼───────┼────┼──────────────┤
│71  │中華郵政公司    │01000000000000│黃俊男  │同上                        │
├──┼────────┼───────┼────┼──────────────┤
│72  │中華商銀        │00000000000000│黃淑惠  │Ｅ○○、宇○○住處扣押資料  │
├──┼────────┼───────┼────┼──────────────┤
│73  │中華郵政公司    │00000000000000│黃淑惠  │監譯Ｈ○○資料及Ｅ○○、張崇│
│    │                │              │        │源住處扣押資料              │
├──┼────────┼───────┼────┼──────────────┤
│74  │台北富邦銀行    │000000000000  │黃淑惠  │監譯Ｅ○○資料              │
├──┼────────┼───────┼────┼──────────────┤
│75  │國泰世華銀行    │000000000000  │黃淑惠  │宇○○住處扣押資料及監聽資料│
├──┼────────┼───────┼────┼──────────────┤
│76  │國泰世華銀行    │000000000000  │黃淑惠  │宇○○住處扣押資料          │
├──┼────────┼───────┼────┼──────────────┤
│77  │誠泰銀行        │00000000000000│黃淑惠  │Ｅ○○住處扣押資料          │
├──┼────────┼───────┼────┼──────────────┤
│78  │中國商業銀行    │00000000000   │黃淑惠  │同上                        │
├──┼────────┼───────┼────┼──────────────┤
│79  │台北銀行        │000000000000  │黃淑惠  │宇○○住處扣押資料          │
├──┼────────┼───────┼────┼──────────────┤
│80  │台灣企銀        │00000000000   │黃淑惠  │Ｅ○○住處扣押資料          │
├──┼────────┼───────┼────┼──────────────┤
│81  │合作金庫        │0000000000000 │黃淑惠  │同上                        │
├──┼────────┼───────┼────┼──────────────┤
│82  │中華郵政公司    │00000000000000│黃鼎祥  │同上                        │
├──┼────────┼───────┼────┼──────────────┤
│83  │台中商銀        │000000000000  │楊景盛  │宇○○住處扣押資料及監聽資料│
├──┼────────┼───────┼────┼──────────────┤
│84  │誠泰銀行        │0000000000009 │楊景發  │宇○○住處扣押資料          │
├──┼────────┼───────┼────┼──────────────┤
│85  │中華郵政公司    │00000000000000│楊程貴  │Ｅ○○住處扣押資料          │
├──┼────────┼───────┼────┼──────────────┤
│86  │合作金庫        │0000000000000 │楊程貴  │Ｅ○○、宇○○住處扣押資料  │
├──┼────────┼───────┼────┼──────────────┤
│87  │中華郵政公司    │00000000000000│楊燕松  │Ｅ○○住處扣押資料          │
├──┼────────┼───────┼────┼──────────────┤
│88  │新竹國際銀行    │00000000000   │楊燕松  │同上                        │
├──┼────────┼───────┼────┼──────────────┤
│89  │中華郵政公司    │00000000000000│葉有豐  │宇○○住處扣押資料、監聽陳國│
│    │                │              │        │慶資料                      │
├──┼────────┼───────┼────┼──────────────┤
│90  │誠泰銀行        │0000000000000 │葉景仁  │Ｅ○○住處扣押資料          │
├──┼────────┼───────┼────┼──────────────┤
│91  │第一商業銀行    │00000000000   │廖新進  │宇○○住處扣押資料          │
├──┼────────┼───────┼────┼──────────────┤
│92  │台東企銀屏東分行│00000000000000│潘增達  │調閱合庫嘉義分行得知被害人另│
│    │                │78815         │        │匯帳戶                      │
├──┼────────┼───────┼────┼──────────────┤
│93  │第一商業銀行    │00000000000   │蔣彥忠  │監譯宇○○資料              │
├──┼────────┼───────┼────┼──────────────┤
│94  │中國信託商業銀行│000000000000  │蔡志遠  │Ｅ○○住處扣押資料、監聽張崇│
│    │                │              │        │源資料                      │
├──┼────────┼───────┼────┼──────────────┤
│95  │台南企銀        │0000000000000 │蔡坤益  │宇○○住處扣押資料          │
├──┼────────┼───────┼────┼──────────────┤
│96  │第一商業銀行    │00000000000   │鄭玉蘭  │同上                        │
├──┼────────┼───────┼────┼──────────────┤
│97  │中國信託商業銀行│000000000000  │鄭玉蘭  │同上                        │
├──┼────────┼───────┼────┼──────────────┤
│98  │聯邦銀行        │000000000000  │鄭玉蘭  │同上                        │
├──┼────────┼───────┼────┼──────────────┤
│99  │中華郵政公司    │00000000000000│鄭崇峰  │Ｅ○○住處扣押資料          │
├──┼────────┼───────┼────┼──────────────┤
│100 │安泰銀行        │00000000000000│蕭君豪  │宇○○住處扣押資料          │
├──┼────────┼───────┼────┼──────────────┤
│101 │中華郵政公司    │00000000000000│蕭鈞富  │Ｅ○○、宇○○住處扣押資料  │
├──┼────────┼───────┼────┼──────────────┤
│102 │中國信託商業銀行│000000000000  │蕭鈞富  │宇○○住處扣押資料          │
├──┼────────┼───────┼────┼──────────────┤
│103 │日盛銀行        │00000000000000│蕭義良  │同上                        │
├──┼────────┼───────┼────┼──────────────┤
│104 │中華郵政公司    │00000000000000│謝瑞玲  │Ｅ○○住處扣押資料          │
├──┼────────┼───────┼────┼──────────────┤
│105 │中國信託商業銀行│000000000000  │不詳    │宇○○住處扣押資料及監聽資料│
├──┼────────┼───────┼────┼──────────────┤
│106 │中國信託商業銀行│000000000000  │不詳    │監譯宇○○資料              │
├──┼────────┼───────┼────┼──────────────┤
│107 │中國信託商業銀行│000000000000  │不詳    │Ｅ○○及、宇○○住處扣押資料│
├──┼────────┼───────┼────┼──────────────┤
│108 │台中商銀        │000000000000  │不詳    │宇○○住處扣押資料          │
├──┼────────┼───────┼────┼──────────────┤
│109 │台東企銀        │0000000000000 │不詳    │Ｅ○○住處扣押資料          │
├──┼────────┼───────┼────┼──────────────┤
│110 │台新銀行        │00000000000000│不詳    │宇○○住處扣押資料          │
├──┼────────┼───────┼────┼──────────────┤
│111 │台灣企銀        │00000000000   │不詳    │Ｅ○○住處扣押資料及監聽資料│
├──┼────────┼───────┼────┼──────────────┤
│112 │合作金庫        │00000000000   │不詳    │監聽Ｈ○○資料              │
├──┼────────┼───────┼────┼──────────────┤
│113 │第一商業銀行    │00000000000   │不詳    │監聽宇○○、Ｅ○○資料      │
├──┼────────┼───────┼────┼──────────────┤
│114 │第一商業銀行    │00000000000   │不詳    │Ｅ○○住處扣押資料          │
├──┼────────┼───────┼────┼──────────────┤
│115 │第一商業銀行    │00000000000   │不詳    │宇○○住處扣押資料          │
├──┼────────┼───────┼────┼──────────────┤
│116 │誠泰銀行        │0000000000000 │不詳    │Ｅ○○、宇○○住處扣押資料  │
├──┼────────┼───────┼────┼──────────────┤
│117 │聯邦銀行        │000000000000  │不詳    │宇○○住處扣押資料          │
└──┴────────┴───────┴────┴──────────────┘                │              │            │              │              │
附表三：搜索扣押物
┌────────────────────────────────┐
│（一）查扣物所有人：除編號33、34為莊千儀所有外，餘皆為Ｅ○○所有│
│      查扣地點：台南市○區○○路119巷3號10樓之4（Ｅ○○居處）   │
├──┬──────────────┬──┬───────────┤
│編號│物品名稱                    │數量│備註                  │
├──┼──────────────┼──┼───────────┤
│1   │友聯通訊行圖章              │1枚 │                      │
├──┼──────────────┼──┼───────────┤
│2   │記事紙                      │1張 │                      │
├──┼──────────────┼──┼───────────┤
│3   │銀行行庫電話記事本          │1本 │                      │
├──┼──────────────┼──┼───────────┤
│4   │預付卡申請書                │4張 │                      │
├──┼──────────────┼──┼───────────┤
│5   │沈敬峰名片卡                │1張 │                      │
├──┼──────────────┼──┼───────────┤
│6   │黃美惠合作金庫存摺、金融卡  │1份 │                      │
├──┼──────────────┼──┼───────────┤
│7   │胡淳成中國農民銀行存摺、私章│1份 │                      │
├──┼──────────────┼──┼───────────┤
│8   │華南銀行匯款單              │1張 │鍾欣玉                │
├──┼──────────────┼──┼───────────┤
│9   │鄭崇峰郵局存摺、金融卡、私章│1份 │                      │
├──┼──────────────┼──┼───────────┤
│10  │郵政金融卡                  │1枚 │卡號000000000000000   │
├──┼──────────────┼──┼───────────┤
│11  │全國郵局營業據點表          │1疊 │                      │
├──┼──────────────┼──┼───────────┤
│12  │銀行代號一覽表              │1份 │                      │
├──┼──────────────┼──┼───────────┤
│13  │房屋租賃契約書              │1份 │                      │
├──┼──────────────┼──┼───────────┤
│14  │Ｅ○○郵局存摺              │1本 │                      │
├──┼──────────────┼──┼───────────┤
│15  │電話聯絡簿                  │1本 │                      │
├──┼──────────────┼──┼───────────┤
│16  │Ｅ○○中國信託銀行存摺      │1本 │                      │
├──┼──────────────┼──┼───────────┤
│17  │Ｅ○○台新銀行存摺          │1本 │                      │
├──┼──────────────┼──┼───────────┤
│18  │行動電話申請書              │30份│林志明等人            │
├──┼──────────────┼──┼───────────┤
│19  │Ｅ○○中國信託銀行存摺      │1本 │                      │
├──┼──────────────┼──┼───────────┤
│20  │電話聯絡表                  │2張 │                      │
├──┼──────────────┼──┼───────────┤
│21  │身份證影本                  │30張│郭靜芳等人            │
├──┼──────────────┼──┼───────────┤
│22  │台新銀行提款卡              │1張 │卡號00000000000000    │
├──┼──────────────┼──┼───────────┤
│23  │帳冊                        │8本 │                      │
├──┼──────────────┼──┼───────────┤
│24  │行動電話                    │3具 │未含門號晶片卡        │
├──┼──────────────┼──┼───────────┤
│25  │手機                        │1具 │含門號00000000000     │
├──┼──────────────┼──┼───────────┤
│26  │手機                        │1具 │含門號0000000000      │
├──┼──────────────┼──┼───────────┤
│27  │手機                        │1具 │含門號0000000000      │
├──┼──────────────┼──┼───────────┤
│28  │手機                        │1具 │含門號0000000000      │
├──┼──────────────┼──┼───────────┤
│29  │手機                        │1具 │含門號0000000000      │
├──┼──────────────┼──┼───────────┤
│30  │手機                        │1具 │含門號0000000000      │
├──┼──────────────┼──┼───────────┤
│31  │手機                        │1具 │含門號0000000000      │
├──┼──────────────┼──┼───────────┤
│32  │手機                        │1具 │含門號0000000000      │
├──┼──────────────┼──┼───────────┤
│33  │手機                        │1具 │含門號0000000000      │
├──┼──────────────┼──┼───────────┤
│34  │手機                        │1具 │含門號0000000000      │
├──┼──────────────┼──┼───────────┤
│35  │台灣大哥大門號晶片卡        │20張│尚未開通              │
├──┼──────────────┼──┼───────────┤
│36  │台灣大哥大門號晶片          │1枚 │門號0000000000        │
├──┼──────────────┼──┼───────────┤
│37  │中華電信門號晶片            │1枚 │無號碼                │
├──┼──────────────┼──┼───────────┤
│38  │大陸電信門號晶片            │2枚 │門號00000000000     │
│    │                            │    │無號碼              │
├──┼──────────────┼──┼───────────┤
│39  │大陸電信全球通晶片          │7枚 │門號00000000000等7枚  │
├──┼──────────────┼──┼───────────┤
│40  │已開通門號晶片卡            │26張│門號0000000000等26張（│
│    │                            │    │詳偵卷扣押物品清單）  │
├──┼──────────────┼──┼───────────┤
│41  │登載人頭帳戶帳號、語音密碼、│34張│                      │
│    │提款卡密碼等資料之紙卡      │    │帳號：                │
│    │蕭鈞富                    │    │000000000000000000    │
│    │曾國禎                    │    │820000000000000       │
│    │張瓊文                    │    │820000000000000       │
│    │黃士倫                    │    │820000000000000       │
│    │曾國禎                    │    │000000000000000       │
│    │許界祥                    │    │000000000000009       │
│    │曾國禎                    │    │00000000000000000     │
│    │陳穎國                    │    │00000000000000000     │
│    │林濬霆                    │    │00000000000000000     │
│    │黃淑惠                    │    │00000000000000000     │
│    │郭詠利                    │    │00000000000000000     │
│    │張瓊文                    │    │0000000000000         │
│    │李景忠                    │    │00000000000000000     │
│    │邱一鳳                    │    │00000000000000000     │
│    │黃鼎祥                    │    │00000000000000000     │
│    │邱萬平                    │    │000000000000000       │
│    │黃俊男                    │    │0000000000000000      │
│    │楊燕松                    │    │00000000000000000     │
│    │謝瑞玲                    │    │00000000000000000     │
│    │楊程貴                    │    │00000000000000000     │
│    │黃淑惠                    │    │01000000000000        │
│    │黃淑惠                    │    │00000000000000000     │
│    │黃淑惠                    │    │0000000000000000      │
│    │葉景仁                    │    │0000000000000000      │
│    │陳國華                    │    │0000000000000000      │
│    │張瓊文                    │    │000000000000000       │
│    │林保良                    │    │00000000000000        │
│    │王淑華                    │    │00000000000000        │
│    │林佩君                    │    │00000000000000000     │
│    │丁小芳                    │    │05000000000000        │
│    │林明坤                    │    │010000000000000       │
│    │林明坤                    │    │00000000000000000     │
│    │林明坤                    │    │0000000000000000      │
│    │林明坤                    │    │820000000000000       │
├──┴──────────────┴──┴───────────┤
│（二）查扣物所有人：Ｅ○○                                      │
│      查扣地點：台南縣仁德交流道旁休息站                        │
├──┬──────────────┬──┬───────────┤
│編號│物品名稱                    │數量│備註                  │
├──┼──────────────┼──┼───────────┤
│1   │陳仁傑郵局存摺              │1本 │帳號00000000000000000 │
├──┼──────────────┼──┼───────────┤
│2   │莊夢萍郵局存摺              │1本 │帳號00000000000000000 │
├──┼──────────────┼──┼───────────┤
│3   │黃文忠郵局存摺              │1本 │帳號00000000000000000 │
├──┼──────────────┼──┼───────────┤
│4   │楊燕松新竹商銀存摺          │1本 │帳號000000000000000000│
├──┼──────────────┼──┼───────────┤
│5   │洪琢玉台北富邦銀行存摺      │1本 │帳號000000000000      │
├──┴──────────────┴──┴───────────┤
│（三）查扣物所有人：宇○○                                      │
│      查扣地點：高雄市三民區○○○路92號11樓之2（宇○○住處）   │
├──┬──────────────┬──┬───────────┤
│編號│物品名稱                    │數量│備註                  │
├──┼──────────────┼──┼───────────┤
│1   │行動電話                    │1具 │含門號0000000000      │
├──┼──────────────┼──┼───────────┤
│2   │行動電話                    │1具 │含門號0000000000      │
├──┼──────────────┼──┼───────────┤
│3   │行動電話                    │1具 │T108型                │
├──┼──────────────┼──┼───────────┤
│4   │第一銀行提款卡              │1張 │卡號00000000000       │
├──┼──────────────┼──┼───────────┤
│5   │記帳單                      │1張 │                      │
├──┼──────────────┼──┼───────────┤
│6   │登載人頭戶岡山郵局帳戶之紙卡│1張 │帳號00000000000000    │
├──┼──────────────┼──┼───────────┤
│7   │登載人頭戶蔡志遠蘆洲分行帳戶│1張 │帳號00000000000000    │
│    │資料之紙卡                  │    │                      │
├──┼──────────────┼──┼───────────┤
│8   │登載語音密碼2258之紙卡      │1張 │                      │
├──┼──────────────┼──┼───────────┤
│9   │新台幣4000元                │    │                      │
├──┼──────────────┼──┼───────────┤
│10  │第一銀行提款卡              │1張 │卡號00000000000       │
├──┼──────────────┼──┼───────────┤
│11  │第一銀行提款卡              │1張 │卡號00000000000       │
├──┼──────────────┼──┼───────────┤
│12  │誠泰銀行提款卡              │1張 │卡號000000000000000000│
│    │                            │    │63                    │
├──┼──────────────┼──┼───────────┤
│13  │華南銀行提款卡              │1張 │卡號000000000000      │
├──┼──────────────┼──┼───────────┤
│14  │台中銀行提款卡              │1張 │卡號0000000000000     │
├──┼──────────────┼──┼───────────┤
│15  │郵政儲金提款卡              │1張 │卡號00000000000000    │
├──┼──────────────┼──┼───────────┤
│16  │台中銀行提款卡              │1張 │卡號000000000000      │
├──┼──────────────┼──┼───────────┤
│17  │合作金庫提款卡              │1張 │卡號0000000000000     │
├──┼──────────────┼──┼───────────┤
│18  │第一銀行提款卡              │1張 │卡號00000000000       │
├──┼──────────────┼──┼───────────┤
│19  │中國信託提款卡              │1張 │卡號0000000000000000  │
├──┼──────────────┼──┼───────────┤
│20  │登載人頭戶黃淑惠士林分行帳戶│1張 │帳號0000000000000000  │
│    │資料之紙卡                  │    │                      │
├──┼──────────────┼──┼───────────┤
│21  │電話聯絡簿                  │1本 │                      │
├──┼──────────────┼──┼───────────┤
│22  │提款卡帳簿                  │1本 │                      │
├──┼──────────────┼──┼───────────┤
│23  │自動櫃員機交易明細表        │2張 │                      │
├──┼──────────────┼──┼───────────┤
│24  │全球通電話卡                │1張 │門號00000000000       │
├──┼──────────────┼──┼───────────┤
│25  │記帳單                      │1張 │                      │
├──┼──────────────┼──┼───────────┤
│26  │帳號及提款金額記錄單        │1張 │                      │
├──┼──────────────┼──┼───────────┤
│27  │帳號及密碼記錄單            │3張 │                      │
├──┼──────────────┼──┼───────────┤
│28  │各金融機構服務電話簿        │1本 │                      │
├──┴──────────────┴──┴───────────┤
│（四）查扣物所有人：Ｈ○○                                      │
│      查扣地點：台南市○區○○路591號之10（Ｈ○○住處）         │
├──┬──────────────┬──┬───────────┤
│編號│物品名稱                    │數量│備註                  │
├──┼──────────────┼──┼───────────┤
│1   │摩托羅拉行動電話            │1具 │含門號0000000000      │
├──┼──────────────┼──┼───────────┤
│2   │摩托羅拉行動電話            │1具 │含門號0000000000      │
├──┼──────────────┼──┼───────────┤
│3   │台南市第六信用合作社現金卡  │1枚 │卡號0000000000000     │
├──┼──────────────┼──┼───────────┤
│4   │大眾銀行現金卡              │1枚 │卡號000000000000      │
├──┼──────────────┼──┼───────────┤
│5   │泛亞銀行現金卡              │1枚 │卡號000000000000      │
├──┼──────────────┼──┼───────────┤
│6   │呂秋雲身份證                │1枚 │                      │
├──┼──────────────┼──┼───────────┤
│7   │各銀行存摺封套              │23只│                      │
├──┼──────────────┼──┼───────────┤
│8   │各銀行提款卡封套            │12只│                      │
├──┼──────────────┼──┼───────────┤
│9   │報紙小廣告影本              │1張 │                      │
├──┼──────────────┼──┼───────────┤
│10  │土地銀行存摺                │1本 │帳號000000000000      │
├──┼──────────────┼──┼───────────┤
│11  │國泰世華存摺                │1本 │帳號000000000000      │
├──┼──────────────┼──┼───────────┤
│12  │安泰銀行存摺                │1本 │帳號00000000000000    │
├──┴──────────────┴──┴───────────┤
│（五）查扣物所有人：廖尹靖                                      │
│      查扣地點：高雄縣茄萣鄉○○路51號（廖尹靖住處）            │
├──┬──────────────┬──┬───────────┤
│編號│物品名稱                    │數量│備註                  │
├──┼──────────────┼──┼───────────┤
│1   │手機                        │1具 │含門號0000000000      │
└──┴──────────────┴──┴───────────┘


司法院資訊處製作；財團法人民間司法改革基金會備份。
